【裁判字號】    98,台上,3581
【裁判日期】    980625
【裁判案由】    違反毒品危害防制條例
【裁判全文】
最高法院刑事判決            九十八年度台上字第三五八一號
上  訴  人  甲○○
選任辯護人  王進勝律師
            黃淑芬律師
上  訴  人  乙○○
選任辯護人  張永昌律師
上  訴  人  丙○○
上列上訴人等因違反毒品危害防制條例案件，不服台灣高等法院
高雄分院中華民國九十八年四月六日第二審判決（九十七年度上
訴字第一八四六號，起訴案號：台灣高雄地方法院檢察署九十六
年度偵字第三二六三二號），提起上訴，本院判決如下：
    主  文
上訴駁回。
    理  由
按刑事訴訟法第三百七十七條規定：上訴於第三審法院，非以判
決違背法令為理由，不得為之；是提起第三審上訴，應以原判決
違背法令為理由，係屬法定要件。如果上訴理由書狀並未依據卷
內訴訟資料具體指摘原判決不適用何種法則或如何適用不當，或
所指摘原判決違法情事，顯與法律規定得為第三審上訴理由之違
法情形不相適合時，均應認其上訴為違背法律上之程式，予以駁
回。原判決認定上訴人甲○○、乙○○、丙○○有其事實欄所載
製造第三級毒品愷他命犯行，因而維持第一審論上訴人等以共同
製造第三級毒品罪，量處甲○○有期徒刑六年四月、乙○○有期
徒刑六年八月、丙○○有期徒刑五年六月；並為相關從刑之判決
，駁回渠等在第二審之上訴。已詳敘所憑證據及認定之理由，對
於上訴人等所提出之辯解，何以不可採，亦在理由內詳予指駁，
俱有卷存資料可資覆按。乙○○、丙○○上訴意旨略稱：朱田中
為本件製造毒品之上游，非屬共同正犯，原判決認伊等供出朱田
中涉案，僅係供出共犯，無由減輕其刑，適用法則，洵有不當。
甲○○上訴意旨則以：(一)、原判決謂伊於乙○○、丙○○製造愷
他命時，負責拿取製造該毒品所需之盤子、鍋子等物，為共同正
犯乙情，係以伊警詢、偵查之自白為唯一論據，洵有適用法則不
當之違法。(二)、原判決認乙○○、丙○○皆為獲取報酬方參與製
造毒品，但就伊參與本件犯行，是否取得報酬，則未論述，所為
認定彼此歧異，有違經驗法則，亦有不當。(三)、依證人即共同被
告乙○○於第一審之證詞，伊縱有為乙○○搬紙箱至二樓，然因
該紙箱係以膠帶封緘，伊無從得知箱內裝盛何種物品，原判決未
為有利於伊之認定，亦有未洽。(四)、伊係為搬家事宜，方與丙○
○電話聯繫，電話通聯內容與載運製造愷他命之器具、顏料無涉
，原判決未予釐清，遽行判斷，同有可議云云。惟認事採證、證
據之取捨及證據證明力之判斷，俱屬事實審法院之職權，苟無違
背經驗、論理法則，自不能指為違法。原判決依憑乙○○、丙○
○審理中及甲○○於調查員詢問暨偵查中所為自白、證人歐秀婷
、鍾達振之證詞，扣案如原判決附表一所示之物，法務部調查局
民國九十七年二月四日調科壹字第０九七０００四一四三０號鑑
定書、甲○○與丙○○行動電話通訊監察譯文，第一審勘驗搜索
當日錄影光碟內容及擷取畫面二十二幀等證據資料，經綜合判斷
，認定上訴人等確有本件共同製造第三級毒品罪行。並以乙○○
、丙○○固供出朱田中涉案情節。然朱田中與渠等僅係共同正犯
關係，與毒品危害防制條例第十七條之規定尚有不符，無從據以
減輕其刑各等旨。所為論斷，與經驗、論理法則無違，於法復無
不合。乙○○、丙○○上訴意旨及甲○○上訴意旨(二)至(四)所指各
詞，要非合法之第三審上訴理由。又刑事訴訟法第一百五十六條
第二項固規定被告或共犯之自白，不得作為有罪判決之唯一證據
，仍應調查其他必要之證據，以察其是否與事實相符。然此所謂
之補強證據，並非以證明犯罪構成要件之全部事實為必要，倘其
得以佐證自白之犯罪非屬虛構，能予保障所自白之真實性即已足
；又得以佐證者雖非直接可以推斷被告之實行犯罪，但以此項證
據與自白綜合判斷，若足以認定犯罪事實者，仍不得謂其非屬補
強證據。原判決已敘明甲○○於調查員詢問及偵查中供承之犯罪
事實，如何與卷附上揭行動電話通聯譯文內容、第一審勘驗搜索
當日錄影光碟內容及擷取畫面二十二幀相互勾稽，足為佐證之理
由稽詳，原判決以該等證據為補強證據，認定甲○○有分擔遞送
盤子、鍋子等物而參與製造愷他命犯行等情，核與其前開自白事
實相符，並據以認定甲○○所為符合製造第三級毒品罪之要件行
為，須就共犯全部犯罪事實共同負責，亦難謂於法有違。甲○○
上訴意旨(一)執以指摘，尚有誤會。其餘上訴意旨復未依據卷內訴
訟資料，具體指摘原判決如何違背法令，徒憑己意漫事指摘，核
與法律規定得為第三審上訴理由之違法情形均不相適合。應認其
等上訴均違背法律上之程式，併予駁回。
據上論結，應依刑事訴訟法第三百九十五條前段，判決如主文。
中    華    民    國  九十八  年    六    月  二十五  日
                      最高法院刑事第八庭
                          審判長法官  洪  文  章
                                法官  王  居  財
                                法官  郭  毓  洲
                                法官  黃  梅  月
                                法官  邱  同  印
      本件正本證明與原本無異
                                      書  記  官
中    華    民    國  九十八  年    六    月   三十   日
                                                      v


司法院資訊處製作；財團法人民間司法改革基金會備份。
